【裁判字號】    92,重訴,46
【裁判日期】    920630
【裁判案由】    給付借款
【裁判全文】
臺灣嘉義地方法院民事判決  九十二年度重訴字第四六號
    原      告  華南商業銀行股份有限公司
    法定代理人  乙○○
    訴訟代理人  林樹福
                甲○○
                蕭世英
    被      告  丙○○○承受.
    訴訟代理人  丁○○
右列當事人間請求給付借款事件，本院判決如左：
    主    文
被告應給付原告新台幣（下同）壹仟零捌拾捌萬壹仟肆佰參拾陸元，以及如附表記載的利
息與違約金。
本案訴訟費用由被告負擔。
本件判決在原告以參佰陸拾貳萬柒仟元提供擔保後，可以假執行。
    事實及理由
壹、原告主張：
  一、光群機械股份有限公司從民國八十六年一月二十四日起，陸續向原告借款八筆，共
      計一千一百三十萬元。而戊○○在八十一年六月二十日出具保證書，對於光群機械
      股份有限公司的借款債務，在二千萬元範圍內負連帶清償責任。雙方約定借款期限
      、利息與違約金計算方式，詳如附表記載。
      八筆借款期限陸續到期後，光群機械股份有限公司並未依約清償，共積欠原告一千
      零八十八萬一千四百三十六元，原告多次催討，均無效果。
      連帶保證人戊○○在九十一年七月二十日死亡，被告為其繼承人，並未拋棄繼承，
      依法應連帶負責。於是，原告根據連帶保證法律關係提起本件訴訟，請求如主文第
      一項所記載的聲明，並願提供擔保，請求准許宣告假執行。
  二、提出借據八張、授信約定書及保證書各一份（均是影本），作為證明。
貳、被告經過本院合法通知，沒有正當理由，未向本院請假，而未在最後言詞辯論期日，
    到場陳述意見，同時，本案沒有民事訴訟法第三百八十六條所規定的情形出現（請看
    附錄法條），因此，本院依照原告聲請，由原告單獨辯論而直接判決。
    但被告之前到庭表示；不清楚借款一事，而請求駁回原告訴訟。
參、本院判斷：
  一、原告所主張的事實，有原告提出借據、授信約定書及保證書附卷證明，被告並未表
      示意見，所以原告的主張可以認定真實而被本院採信。
  二、被告為連帶保證人戊○○的繼承人，而且，未拋棄繼承，有本院查詢簡答表附卷證
      明，依照民法第一一五三條第一項規定：「繼承人對於被繼承人之債務，負連帶責
      任」，戊○○為本件借款連帶保證人，被告繼承戊○○的連帶債務，故被告應負連
      帶清償責任，因此，原告根據連帶保證法律關係，請求被告給付主文第一項金額與
      附表記載的遲延利息及違約金，具有法律上理由，應該准許原告請求。
肆、原告表示願意提供擔保，聲請本院准許宣告假執行。原告勝訴，依照民事訴訟法第三
    九０條第二項規定（請看附錄法條），本院宣告；本件判決在原告以四百二十萬元提
    供擔保後，可以假執行。
伍、訴訟費用負擔的依據，依照民事訴訟法第八十五條第二項，判決如主文。
中      華      民      國        九十二    年      六      月     三十     日
                                  臺灣嘉義地方法院民事第二庭
                                      法  官  甘  大  空
右為正本係照原本作成
如對本判決上訴應於送達後二十日內向本院提出上訴狀
中      華      民      國        九十二    年      六      月     三十     日
                                      書記官  蕭  琪  男
~F0~
~T40~
附錄法條：
民事訴訟法第三八六條：「有左列各款情形之一者，法院應以裁定駁回前條聲請，並
延展辯論期日：
一  不到場之當事人未於相當時期受合法之通知者。
二  當事人之不到場，可認為係因天災或其他不可避之事故者。
三  到場之當事人於法院應依職權調查之事項，不能為必要之證明者。
四  到場之當事人所提出之聲明、事實或證據，未於相當時期通知他造者。」
民事訴訟法第三九０條第二項：
「原告陳明在執行前可供擔保而聲請宣告假執行者，雖無前項釋明，法院應定相當之
擔保額，宣告供擔保後，得為假執行。」


司法院資訊處製作；財團法人民間司法改革基金會備份。
